【裁判字號】    97,易,3035
【裁判日期】    980331
【裁判案由】    詐欺
【裁判全文】
臺灣臺北地方法院刑事判決              97年度易字第3035號
公  訴  人  臺灣臺北地方法院檢察署檢察官
被      告  丁○○
上列被告因詐欺案件，經檢察官提起公訴（96年度偵緝字第2523
號），本院判決如下：
    主  文
丁○○所犯之罪、所處之刑及減得之刑均如附表所載，應執行有
期徒刑貳年。
    事  實
一丁○○與自稱「李正雄」之乙○○（已於民國96年9 月23日死
  亡）於94年間共同成立總庫企業有限公司（下稱總庫公司），
  94年6 月28日向臺北市政府申請設立，由丁○○擔任負責人，
  乙○○擔任總經理，營業地址為臺北市○○路○ 段112 號5樓
  之3 ，94年6 月29日完成設立登記，乙○○主要負責總庫公司
  業務經營，丁○○則負責總庫公司設於桃園縣楊梅鎮○○路○
  段367 巷9 號工廠（下稱楊梅工廠）之運作。丁○○與乙○○
  自95年7 月間起，共同基於意圖為自己不法所有之犯意聯絡，
  以乙○○於95年7月至9月間指示總庫公司員工甲○○、謝宜佳
  等人向九錦企業有限公司（下稱九錦公司）、聯群精密彈簧有
  限公司（下稱聯群公司）、商詠國際有限公司（下稱商詠公司
  ）大量訂購布疋、掛鉤等貨物，丁○○則於楊梅工廠處分貨物
  之分工方式實施詐騙行為，茲分述如下：
(一)乙○○於95年7 月間指示甲○○向販售布疋之九錦公司詢價，
  經雙方議價後，由甲○○於95年7 月31日以總庫公司名義向九
  錦公司訂購布疋19萬碼，乙○○並於九錦公司副總經理庚○○
  前往臺北市○○路○ 段112 號5 樓之3 拜訪時，自稱總經理「
  李正雄」，介紹總庫公司之業務，以總庫公司外觀上運作正常
  ，並給付少數訂金為掩飾，致庚○○誤認總庫公司有給付貨款
  之真意而同意出貨，丁○○或乙○○則簽發發票人為總庫公司
  ，發票日期95年11月6 日，票據號碼BW0000000 ，面額266 萬
  6460元（扣除訂金後之金額）之支票1 張交予九錦公司以支付
  價金，九錦公司則於甲○○在95年9 月5 日前往九錦公司之工
  廠驗貨後，直接裝櫃出口印尼。甲○○於95年9 月15日復依乙○○之指示向九錦公司訂購布疋25萬7200碼，仍由丁○○或乙○○簽發發票人為總庫公司，發票日期95年11月27日，票據號
  碼BW0000000 ，面額447 萬1947元之支票1 張交予九錦公司以
  支付價金，九錦公司即於95年10月12日將該批布送至總庫公司
  楊梅工廠，由楊梅工廠員工戊○○收受。
(二)乙○○於95年9 月間指示謝佳宜於95年9 月19日以總庫公司名
  義向聯群公司訂購掛鉤30萬個，由丁○○或乙○○簽發發票人
  為總庫公司，發票日期95年11月30日，票據號碼BW0000000 ，
  面額83萬4750元之支票1 張交予聯群公司以支付價金，致聯群
  公司負責人丙○○誤認總庫公司有給付貨款之真意，而於95年
  10月16日將該批掛鉤送至總庫公司楊梅工廠，由戊○○簽收。
  謝佳宜復於95年9 月26日依乙○○之指示，以總庫公司名義向
  聯群公司訂購掛鉤30萬個，價金79萬5000元，預定交貨日期95
  年10月25日，惟因聯群公司無法如期交貨，向總庫公司變更交
  貨日期為95年11月25日，嗣經謝佳宜告知丙○○關於丁○○及
  乙○○均已不知去向之情，聯群公司始未出貨。
(三)乙○○於95年8 月間指示甲○○於95年8 月23日向商詠公司訂
  購布疋，丁○○或乙○○則簽發發票人為總庫公司，發票日期
  95年11月16日，票據號碼BW0000000 ，面額380 萬1285元之支
  票1 張交予商詠公司以支付價金，且因總庫公司前於95年4 、
  5 月間訂購布疋之價金業已清償，致商詠公司總經理己○○誤
  認總庫公司有支付價金之意，而於95年9 月27日備妥所訂購之
  布疋，經甲○○前往商詠公司之工廠驗貨後，直接裝櫃送往七
  堵貨櫃場出口至印尼。甲○○復於95年9 月27日依乙○○之指
  示向商詠公司訂購布疋，丁○○或乙○○仍簽發發票人為總庫
  公司，發票日期95年12月5 日，票據號碼BW0000000，面額329
  萬6934元之支票1 張交予商詠公司以支付價金，經甲○○於95
  年10月17日前往商詠公司之工廠驗貨後，商詠公司即於95年10
  月18日將該布疋送至總庫公司楊梅工廠，由丁○○簽收。
(四)丁○○每次於九錦公司、聯群公司、商詠公司將前述貨物送至
  總庫公司楊梅工廠後，均立即將之運離楊梅工廠，並於95年10
  月28日將楊梅工廠所有機具及剩餘貨物清空。嗣因戊○○於95
  年10月30日前往楊梅工廠上班時發現廠內貨物及機具均遭搬離
  一空，甲○○及謝佳宜亦發現丁○○與乙○○留下薪資後不知
  去向，九錦公司、聯群公司、商詠公司提示前述支票亦均不獲
  兌現，始悉上情。
二案經九錦公司、聯群公司、商詠公司訴由臺灣臺北地方法院檢
  察署檢察官偵查起訴。
    理  由
一被告以外之人於審判外之言詞或書面陳述，除法律有規定者外
  ，不得作為證據，刑事訴訟法第159 條第1 項固有明文；惟被
  告以外之人於審判外之陳述，雖不符同法第159 條之1 至之4
  規定，而經當事人於審判程序同意作為證據，法院審酌該言詞
  陳述或書面陳述作成時之情況，認為適當者，亦得為證據。又
  當事人、代理人或辯護人於法院調查證據時，知有第159 條第
  1 項不得為證據之情形，而未於言詞辯論終結前聲明異議者，
  視為有前項之同意，同法第159 條之5 亦定有明文。本件公訴
  人及被告丁○○於本院準備程序及審判程序中對於本案相關證
  人於偵查中之證述暨其他相關具傳聞性質之證據資料之證據能
  力，均表示沒有爭執，且迄於言詞辯論終結前亦未聲明異議。
  本院審酌本案證人之陳述及證據資料作成時之情況，核無違法
  取證或其他瑕疵，認為以之作為證據為適當，前述證人於審判
  外之陳述及相關證據資料，自得做為證據。
二認定事實所憑之證據及理由：被告丁○○否認有事實欄所載詐
  欺取財犯行，辯稱：其當時在總庫公司楊梅工廠做汽車救難線
  ，1 個月薪水2 萬5000元，「李總」就是乙○○拿其證件去辦
  公司登記，沒有簽任何文件，邀其至銀行開戶的也是「李總」
  ，其對起訴書的事均不知情云云。本院認為：
(一)被告於94年6 月28日向臺北市政府申請設立總庫公司，自任負
  責人，營業地址為臺北市○○路○ 段112 號5 樓之3 ，94年6
  月29日完成設立登記，及0000000000門號乃被告於94年間申辦
  並持續使用至96年4 月17日等情，除據被告坦承外，並有臺北
  市政府商業管理處公司案卷、和信電訊股份有公司97 年6 月2
  日檢送之使用人資料（96年度偵緝字第2523號卷第97至98頁）
  等在卷可憑，應無疑義。
(二)九錦公司部分：證人即總庫公司採購人員甲○○於95年7 月31
  日依共犯乙○○之指示，以總庫公司名義向九錦公司訂購布疋
  19萬碼，共犯乙○○並於證人即九錦公司副總經理庚○○前往
  臺北市○○路○ 段112 號5 樓之3 拜訪時，自稱總經理李正雄
  ，介紹總庫公司之業務，以總庫公司外觀上運作正常，並給付
  少數訂金為掩飾，使證人庚○○誤認被告及總庫公司有給付貨
  款之真意而同意出貨，被告或共犯乙○○則簽發發票人為總庫
  公司，發票日期95年11月6 日，票據號碼BW0000000，面額266
  萬6460元（扣除訂金）之支票1 張交予九錦公司以支付價金，
  證人甲○○則於95年9 月5 日前往九錦公司之工廠驗貨後，九
  錦公司直接裝櫃送往印尼。證人甲○○於95年9 月15日復依共
  犯乙○○之指示，向九錦公司訂購布疋25萬7200碼，仍由被告
  或共犯乙○○簽發發票人為總庫公司，發票日期95年11月27日
  ，票據號碼BW0000000 ，面額447 萬1947元之支票1 張交予九
  錦公司以支付價金，九錦公司即於95年10月12日將該批布送至
  總庫公司位於桃園縣楊梅鎮○○路○ 段367 巷9 號之工廠，由
  總庫公司楊梅工廠員工戊○○收受。嗣前述支票經九錦公司提
  示後，均因存款不足而遭退票，未獲兌現等情，有訂購單、支
  票影本（96年度發查字第142 號卷第10至13頁），出貨單、統
  一發票、貨運公司即儀億實業股份有限公司送貨單影本（本院
  卷第114 至150 頁）、臺灣票據交換所98年2 月9 日臺票總字
  第0980000705號函及檢附之退票理由單、退票明細等資料（本
  院卷第161 至167 頁）等可證，且與證人庚○○、甲○○、戊○○之證言相符，並經前述證人當庭指認共犯乙○○之換領國
  民身份證申請書上所貼照片中之人就是自稱總經理李正雄之人
  ，堪認屬實。
(三)聯群公司部分：總庫公司採購人員謝佳宜於95年9 月19日依共
  犯乙○○之指示，以總庫公司名義向聯群公司訂購掛鉤30萬個
  ，由被告或共犯乙○○簽發發票人為總庫公司，發票日期95年
  11月30日，票據號碼BW0000000 ，面額83萬4750元之支票1 張
  交予聯群公司以支付價金，致聯群公司負責人丙○○誤認總庫
  公司有支付價金之真意，於95年10月16日將該批掛鉤送至總庫
  公司位於桃園縣楊梅鎮○○路○ 段367 巷9 號之工廠，由證人
  戊○○簽收。總庫公司採購人員謝佳宜復於95年9 月26日依共
  犯乙○○之指示，再以總庫公司名義向聯群公司訂購掛鉤30萬
  個，價金79萬5000元，預定交貨日期95年10月25日，惟因聯群
  公司無法如期交貨，向總庫公司變更交貨日期為95年11月25日
  ，經總庫公司採購人員謝佳宜於95年10月底告知丙○○關於被
  告及乙○○均已不知去向之情，聯群公司始未出貨，嗣前述支
  票經聯群公司公司提示後，因存款不足而遭退票，未獲兌現等
  情，有訂購單、支票影本（96年度發查字第142 號卷第14至16
  頁），出貨通知、送貨單、祥豪貨運有限公司請款單、托運憑
  證影本（本院卷第151 至155 頁）、前述臺灣票據交換所98年
  2 月9 日臺票總字第0980000705號函及檢附之退票理由單、退
  票明細等資料等可證，且與證人丙○○、戊○○之證言相符，
  堪認屬實。
(四)商詠公司部分：證人甲○○於95年4 、5 月間依共犯乙○○之
  指示，以總庫公司名義向商詠公司訂購價值200 多萬元之布疋
  ，共犯乙○○並於證人即商詠公司總經理己○○前往臺北市○○路○ 段112 號5 樓之3 拜訪時，自稱總經理李正雄，嚴格要
  求布疋品質，該筆價金亦如期清償，使證人己○○喪失戒心，
  於證人甲○○在95年8 月23日依共犯乙○○之指示向商詠公司
  訂購布疋時，誤以總庫公司確有支付價金之意，而依約於95年
  9 月27日備妥所訂購之布疋，由證人甲○○前往商詠公司之工
  廠驗貨後，商詠公司再直接裝櫃送往七堵貨櫃場出口，被告或
  共犯乙○○則簽發發票人為總庫公司，發票日期95年11月16日
  ，票據號碼BW0000000 ，面額380 萬1285元之支票1 張交予商
  詠公司以支付價金。證人甲○○復於95年9 月27日依共犯乙○○之指示向商詠公司訂購布疋，被告或共犯乙○○仍簽發發票
  人為總庫公司，發票日期95年12月5 日，票據號碼BW0000000
  ，面額329 萬6934元之支票1 張交予商詠公司以支付價金，經
  證人甲○○於95年10月17日前往商詠公司之工廠驗貨後，商詠
  公司即於95年10月18日將該布疋送至總庫公司桃園縣楊梅鎮○○路○ 段367 巷9 號工廠，由被告親自簽收，嗣前述支票經商
  詠公司提示後，均因存款不足而遭退票，未獲兌現等情，除據
  被告坦承於95年10月18日在楊梅工廠簽收（本院卷第183 頁）
  外，並有訂購單、電話訂位領櫃確認單、傳真稿、支票影本（
  96年度偵緝字第2523號卷第102 至107 頁），出貨單、進寶貨
  運有限公司請款明細表、托運單（本院卷第53至113 頁）、前
  述臺灣票據交換所98年2 月9 日臺票總字第0980000705號函及
  檢附之退票理由單、退票明細等資料等可證，且與證人己○○
  、甲○○、戊○○之證言相符，並經證人己○○當庭指認共犯
  乙○○之換領國民身份證申請書上所貼照片中之人就是自稱總
  經理李正雄之人，堪認屬實。
(五)證人甲○○於本院審理時結證稱：其於94年10月底到95年接近
  10月份總庫公司倒閉期間在總庫公司任職，是總經理李正雄負
  責應徵，上班地點是臺北市○○區○○路2 段112 號5 樓之3
  ，總庫公司是作貿易出口，什麼東西都出口，沒有特定類型貨
  物，其負責布類的採購，黃敏媛負責採購電子產品，會計謝宜
  佳負責採購五金類。其稱被告為「老闆」或「陳先生」，其應
  徵時，李正雄有介紹被告是公司老闆，其向廠商介紹被告時，
  會說是其老闆，要跟被告報告事情時稱呼陳先生，就其認知被
  告是老闆，在總庫公司工作期間，被告與李正雄每天都有去公
  司，被告有自己的辦公室，每天都會到，從早上到下午1 、2
  點或更晚一點離開，有出來坐在第一個辦公桌看員工做事，很
  少與員工交談，只有點頭打招呼，沒有特別聊什麼事。曾就採
  購事宜向被告報告過一次，但被告說採購的事情跟李正雄講就
  可以了，被告曾經提供型號等資料，叫其向某家公司訂過作汽
  車某種線用的機器，公司名字不記得，訂購後機器直接送到楊
  梅工廠，96年度他字第506 號卷第5 、6 頁訂購單（向九錦公
  司訂購）右下角總庫公司印章後方之簽名是李正雄簽的。總庫
  公司內部會在對方出貨並寄發出貨明細後，由會計謝佳宜將支
  票打好後交給李正雄開支票。95年7 、8 、9 月間，曾為總庫
  公司向九錦公司、商詠公司及另一家公司訂購貨物，公司名字
  忘了，訂單是李正雄給的，交貨方式除在九錦公司、商詠公司
  工廠先加工，加工完成直接裝貨櫃運到印尼外，另一種情形是
  直接送到總庫公司在楊梅的工廠，戊○○會簽收，簽收之後再
  通知其已收到貨物，96年度偵緝字第2523號卷第106 頁商詠公
  司給總庫公司之簽收單上寫的「小葉先生」就是指戊○○，上
  面手寫的「10月17日收到」是由其記載，表示其在出貨前看的
  樣品顏色沒有問題，傳真給戊○○。95年7 月之前，負責蒐集
  材料，採購塑膠粒、某種汽車線，塑膠粒是跟國喬公司訂貨，
  付現金，直接出貨到港口。乙○○之換領國民身份證申請書上
  所貼照片中之人就是總經理李正雄（本院卷第36至39頁反面、
  第41頁）等語。證人戊○○於本院審理時結證稱：其於95年1
  月6 日看報紙前往總庫公司應徵，是一位黃小姐負責應徵，其
  擔任作業員，生產汽車急救線，工作地點在楊梅鎮○○路○ 段
  367 巷9 號，至95年10月底公司倒閉時離職。被告是董事長，
  沒有每天到工廠，線路趕工出貨時會到工廠負責，其與其他員
  工只是負責線上作業，所謂被告會到工廠負責的意思，是指出
  貨時被告會指揮要搬多少貨物到車上運走，有時會幫忙操作機
  器或教導作業員，平均一星期到工廠一、二次，有時1 、2 個
  星期去一次，95年9 、10月去的比較頻繁，因為被告說有批單
  子要下來，有告訴員工哪些東西要做，要怎麼趕。平日工廠沒
  有門禁，原本由黃小姐負責開關門，包括其在內有6 名員工，
  黃小姐離職後由其負責開關門，被告有發給1 張磁卡，之後只
  剩2 個人，95年10月初有一批訂單來，又增加到12人，但這些
  員工都沒有磁卡，只有其與被告有。貨到前，臺北公司的杜小
  姐或是張小姐、黃小姐會打電話通知其清空位置放貨，貨到由
  其清點，只有點幾箱，不知道內容，清點無誤後回報臺北公司
  說貨已經到了，貨到時被告都會到工廠，其會把出貨單交給被
  告，96年度偵緝字第2523號卷第106 頁商詠公司給總庫公司之
  簽收單上寫的「小葉先生」就是指其本人，是臺北公司傳真到
  楊梅工廠，上面手寫的「10月17日收到」不是其記載，但貨到
  後會跟臺北公司確認。到95年9 、10月間，開始有布送到工廠
  ，其覺得有問題，因為每次布送來後，被告都會留在工廠，其
  下班後，由被告留下關門，第二天上班時，布就被清空了，因
  為布是一疋疋，沒有裝箱，才知道是布，其他裝箱的就不知道
  是什麼東西。最後一次看到楊梅工廠有貨物是在95年10月份，
  詳細日期記不起來，當天是星期一，上班時一開門就發現貨物
  被搬光，連機台都沒有，前一周星期六其有去工廠加班，當時
  最後留在工廠的人是被告其要離開時，有跟被告說下班時間到
  了，被告叫其先走，不知道被告何時離開。乙○○之換領國民
  身份證申請書上所貼照片中之人就是李總經理，李總經理只有
  到過工廠一次，是被告跟他一起去（本院卷第40至42頁）等語
  。由證人甲○○、戊○○前述證言可知，被告於94年10月至95
  年10月期間，每日上午均前往臺北市○○區○○路2 段112 號
  5 樓之3 上班，至下午1 、2 點之後離開，有獨立之辦公室，
  亦曾指示證人甲○○訂購楊梅工廠所需機器，並持有總庫公司
  位於桃園縣楊梅鎮○○路○ 段367 巷9 號工廠之門禁磁卡，於
  楊梅工廠線路趕工出貨時，即指揮員工搬運貨物之數量、教導
  作業員、幫忙操作機器，雖總庫公司關於與客戶接洽、下訂等
  主要業務由共犯乙○○出面負責，但被告不僅提供自己使用之
  門號0000000000供九錦公司及聯群公司聯繫之用（該門號為告
  訴代理人張志剛律師提供），並有決定訂購貨品種類、數量之
  權力，且主導楊梅工廠之運作，證人甲○○及戊○○亦均服從
  被告之指示，被告顯係總庫公司之實際負責人無疑。
(六)證人戊○○於檢察官訊問時結證稱：星期一上班時發現貨物被
  搬光，有打電話給被告，被告說產品退貨，要其傳達其他員工
  不要再去上班，先把薪水算給他們，被告於檢察官訊問時亦供
  承：當時是李總拿20萬元叫其先拿給員工（均見96年度偵緝字
  第2532號卷第88頁），參以證人戊○○之華南商業銀行中壢分
  行帳戶（帳號：000000000000）95年10月30日（該日為星期一
  ）匯入22萬1000元，經證人戊○○於同日領出20萬元（該行存
  摺影本，同卷第72頁）之情，足證證人戊○○所述其於95年10
  月間最後一次前往楊梅工廠上班時發現廠內貨物、機具均遭清
  空之時間，應為95年10月30日。其次，依證人甲○○、庚○○
  、丙○○、己○○前述證言觀之，總庫公司向告訴人九錦公司
  、聯群公司、商詠公司訂購貨品之過程，雖均由共犯乙○○出
  面洽談或指示證人甲○○下訂單。然而，由證人戊○○前述關
  於被告在95年9 、10月間向證人戊○○告稱公司接到訂單，急
  需出貨，前往工廠指揮出貨之次數頻繁，且每次於貨物送至楊
  梅工廠時均會到廠，在員工下班後留在工廠負責關門，證人戊○○於次日上班時，即發現該批貨物遭人搬離，及至證人戊○○在95年10月30日前周之星期六（即95年10月28日）下班後仍
  滯留工廠處理廠內貨物等情觀之，足認被告事前即對共犯乙○○於附表所列時間大量訂購布疋及掛鉤之行為知之甚稔，並配
  合分擔出清楊梅工廠之貨物及機具之行為，被告辯稱其單純在
  楊梅工廠做汽車救難線，而僅提供身分予共犯乙○○辦理登記
  為總庫公司負責人，對於共犯乙○○向告訴人九錦公司、聯群
  公司、商詠公司詐騙貨物等行為均不知情云云，顯不足採。
(七)由本件共犯乙○○向告訴人九錦公司訂貨日期為95年7 月31日
  、9 月15日，預定交貨日期（未必與實際交貨日期相同）95年
  9 月5 日、10月4 日，用以支付貨款之支票發票日為95年11月
  27日、11月6 日；向聯群公司訂貨日期為95年9 月19日、9 月
  26日，預定交貨日期均10月25日，支票發票日為95年11月30日
  ；向商詠公司訂貨日期為95年8 月23日、9 月27日，預定交貨
  日期95年9 月20日、10月18日，支票發票日為95年12月5 日，
  訂貨日期集中於95年7 月31日至9 月27日期間，要求交貨之日
  期均在95年10月25日之前，支票發票日則均在95年11月之後等
  時間分布情形，及總庫公司之合作金庫商業銀行古亭分行支票
  存款第000000000 號帳戶自95年10月30日起開始陸續退票，退
  票張數46張，金額合計1782萬1762元（參前述臺灣票據交換所
  98年2 月9 日臺票總字第0980000705號函及檢附之退票明細）
  之退票情形，參以被告在總庫公司第一個退票日（即95年10月
  30日）之前，即迅速在95年10月28日運離楊梅工廠內所有機具
  及剩餘貨物，並及時於95年10月30日將楊梅工廠員工薪資匯入
  證人戊○○之帳戶，指示戊○○代為發放薪資，轉知其他員工
  無庸繼續上班等行為觀之，顯見被告與共犯乙○○已事先謀議
  ，由共犯乙○○先於95年7 月31日至9 月27日期間大量訂貨，
  要求告訴人等於95年10月25日前交貨，以便被告在第一個退票
  日即95年10月30日前隱匿貨物，被告與共犯乙○○2 人間有詐
  欺取財故意之犯意聯絡及行為分擔自明。
(八)綜上所述，本件證據明確，已可認定被告有事實欄所載詐欺取
  財犯行，應依法論科。
三論罪科刑之依據：核被告所為附表編號1 、2 、3 、5 、6 之
  行為，均係犯刑法第339 條第1 項詐欺取財罪，附表編號4 於
  95年9 月26日向聯群公司訂購掛鉤部分，因聯群公司並未交付
  而未遂，係犯刑法第339 條第3 項、第1 項詐欺取財未遂罪，
  依同法第25條第2 項之規定減輕之。被告與乙○○間就前述各
  次詐欺取財及詐欺取財未遂等行為均有犯意聯絡及行為分擔，
  為共同正犯。又前述各次詐欺取財及詐欺取財未遂行為間之犯
  意各別，行為有異，應分論併罰之。本院審酌被告詐騙所得高
  達1500萬元，惡性重大，至今不僅分文未償還被害人等，更否
  認犯行，企圖將所有罪責推由已死亡之共犯乙○○承擔，毫無
  悔意等一切情狀，分別量處如主文所示之刑。另被告前述各罪
  均合於中華民國96年罪犯減刑條例（下稱減刑條例）第2 條第
  1 項第3 款之規定，應將各宣告刑予以減刑，並定其應執行之
  刑。至減刑條例第5 條雖有：「本條例施行前，經通緝而未於
  中華民國96年12月31日以前自動歸案接受偵查、審判或執行者
  ，不得依本條例減刑。」之規定，惟本件被告於減刑條例96年
  7 月16日施行後之96年8 月21日始經臺灣臺北地方法院檢察署
  發布通緝，同年10月30日為警緝獲到案等情，有臺灣臺北地方
  法院檢察署通緝書、臺北縣政府警察局蘆洲分局通緝案件移送
  書、臺灣臺北地方法院檢察署撤銷通緝書等在卷可稽，不符合
  減刑條例第5 條之規定，仍應適用減刑條例予以減刑，附此敘
  明。
四適用之法條：刑事訴訟法第299 條第1 項前段，刑法第28條、
  第339 條第1 項、第3 項、第25條第2 項、第51條第5 款，刑
  法施行法第1 條之1 ，中華民國96年罪犯減刑條例第2 條第1
  項第3 款、第7 條。
本案經檢察官蘇維達到庭執行職務
中    華    民    國    98    年    3     月    31    日
                  刑事第十五庭  審判長法  官  廖紋妤
                                      法  官  孫惠琳
                                      法  官  邱蓮華
上正本證明與原本無異。
如不服本判決應於收受送達後10日內向本院提出上訴書狀，並應
敘述具體理由；其未敘述上訴理由者，應於上訴期間屆滿後20日
內向本院補提理由書（均須按他造當事人之人數附繕本）「切勿
逕送上級法院」。告訴人或被害人如對於本判決不服者，應具備
理由請求檢察官上訴，其上訴期間之計算係以檢察官收受判決正
本之日期為準。
                                      書記官  葉宜玲
中    華    民    國    98    年    3     月    31    日
附表
┌──┬──────┬─────────────┬──────┐
│編號│  犯罪時間  │         主   文          │  減得之刑  │
├──┼──────┼─────────────┼──────┤
│ 1  │95年7 月31日│丁○○共同意圖為自己不法之│有期徒刑柒月│
│    │（九錦公司）│所有，以詐術使人將本人之物│            │
│    │            │交付，處有期徒刑壹年貳月。│            │
├──┼──────┼─────────────┼──────┤
│ 2  │95年9 月15日│丁○○共同意圖為自己不法之│有期徒刑玖月│
│    │（九錦公司）│所有，以詐術使人將本人之物│            │
│    │            │交付，處有期徒刑壹年陸月。│            │
├──┼──────┼─────────────┼──────┤
│ 3  │95年9 月19日│丁○○共同意圖為自己不法之│有期徒刑伍月│
│    │（聯群公司）│所有，以詐術使人將本人之物│            │
│    │            │交付，處有期徒刑拾月。    │            │
├──┼──────┼─────────────┼──────┤
│ 4  │95年9 月26日│丁○○共同意圖為自己不法之│有期徒刑貳月│
│    │（聯群公司）│所有，以詐術使人將本人之物│又拾伍日  │
│    │            │交付，未遂，處有期徒刑伍月│            │
├──┼──────┼─────────────┼──────┤
│ 5  │95年8 月23日│丁○○共同意圖為自己不法之│有期徒刑捌月│
│    │（商詠公司）│所有，以詐術使人將本人之物│            │
│    │            │交付，處有期徒刑壹年肆月。│            │
├──┼──────┼─────────────┼──────┤
│ 6  │95年9 月27日│丁○○共同意圖為自己不法之│有期徒刑捌月│
│    │（商詠公司）│所有，以詐術使人將本人之物│            │
│    │            │交付，處有期徒刑壹年肆月。│            │
└──┴──────┴─────────────┴──────┘
附錄論罪科刑法條
刑法第339條
意圖為自己或第三人不法之所有，以詐術使人將本人或第三人之
物交付者，處5 年以下有期徒刑、拘役或科或併科1 千元以下罰
金。
以前項方法得財產上不法之利益或使第三人得之者，亦同。
前二項之未遂犯罰之。


司法院資訊處製作；財團法人民間司法改革基金會備份。
